【裁判字號】    95,訴,3470
【裁判日期】    951031
【裁判案由】    毒品危害防制條例
【裁判全文】
臺灣高雄地方法院刑事判決              95年度訴字第3470號
公  訴  人  臺灣高雄地方法院檢察署檢察官
被      告  乙○○
                    （另案於臺灣高雄女子監獄執行中）
上列被告因違反毒品危害防制條例案件，經檢察官提起公訴（95
年度毒偵字第6405號），經本院合議庭裁定由受命法官獨任進行
簡式審判程序，判決如下：
    主  文
乙○○連續施用第一級毒品，累犯，處有期徒刑壹年。
    事  實
一、乙○○前因違反麻醉藥品管理條例案件，經本院以85年度訴
    字第2753號判處應執行有期徒刑5 年3 月確定，嗣於88年10
    月27日縮短刑期假釋出監，並於91年8 月11日縮刑期滿未經
    撤銷假釋而視為執行完畢；另因施用毒品案件，先後經本院
    以91年度毒聲字第5667號、92年度毒聲字第568 號裁定強制
    戒治及停止戒治後，再由本院以92年度毒聲字第3532號裁定
    撤銷停止戒治，嗣於94年1 月4 日執行完畢釋放，並於94年
    2 月2 日由臺灣高雄地方法院檢察署檢察官以94年度戒毒偵
    字第51號為不起訴處分確定。詎乙○○仍未戒除毒癮，復基
    於施用第一級毒品海洛因之概括犯意，自95年3 月初某日起
    至同年6 月6 日晚間7 時許止，在其位於高雄縣永安鄉○○
    街1 巷5 號之住處，將少許海洛因摻水後，以針筒注射之方
    式，連續施用第一級毒品海洛因多次，嗣於95年6 月6 日晚
    間8 時20分許，在高雄市○○路與市中路口，為警查獲。
二、案經高雄市政府警察局移送臺灣高雄地方法院檢察署檢察官
    偵查起訴。
    理  由
一、本件被告乙○○所犯係死刑、無期徒刑、最輕本刑為3 年以
    上有期徒刑以外之罪，其於準備程序中就被訴事實為有罪之
    陳述，經法官告知簡式審判程序之旨，並聽取公訴人、被告
    之意見後，認為適宜由受命法官獨任進行簡式審判程序，依
    刑事訴訟法第273 條之1 第1 項規定，裁定由受命法官獨任
    進行審判程序，合先敘明。
二、訊據被告乙○○對其於上揭時、地連續施用第一級毒品海洛
    因之事實均坦承不諱，而其為警查獲時所採尿液，經送驗結
    果呈有嗎啡陽性反應，此有高雄市立凱旋醫院95年6 月19日
    編號A00000000號濫用藥物尿液檢驗報告1紙在卷可憑，足見
    其所稱於前揭時、地施用海洛因之自白，應與事實相符而堪
    採信。另查，被告前因施用毒品案件，經本院先後以91年度
    毒聲字第5667號、92年度毒聲字第568 號裁定強制戒治及停
    止戒治後，再由本院以92年度毒聲字第3532號裁定撤銷停止
    戒治，嗣於94年1 月4 日執行完畢釋放，並於94年2 月2 日
    由臺灣高雄地方法院檢察署檢察官以94年度戒毒偵字第51號
    為不起訴處分確定，此有該不起訴處分書、臺灣高等法院被
    告全國前案紀錄表、臺灣高雄地方法院檢察署刑案資料查註
    紀錄表各1 份在卷足參，是被告於強制戒治執行完畢釋放後
    ，5 年內再為施用毒品犯行，堪以認定，應予依法論科。
三、核被告乙○○所為，係犯毒品危害防制條例第10條第1 項之
    施用第一級毒品罪。被告持有第一級毒品之低度行為已為其
    施用之高度行為所吸收，不另論罪。其先後多次施用海洛因
    之犯行，均時間緊接，手法相同，觸犯構成要件同一之罪名
    ，顯係基於概括犯意反覆為之，而按被告行為後，刑法第56
    條連續犯之規定，業於94年1 月7 日修正公布刪除，並於95
    年7 月1 日施行，則被告之犯行，因行為後新法業已刪除連
    續犯之規定，此刪除雖非犯罪構成要件之變更，但顯已影響
    行為人刑罰之法律效果，自屬法律有變更，依新法第2 條第
    1 項規定，比較新、舊法結果，仍應適用較有利於被告之行
    為時法律即舊法論以連續犯（最高法院95年第8 次刑事庭會
    議決議參照），並依法加重其刑。又被告前因違反麻醉藥品
    管理條例案件，經本院以85年度訴字第2753號判處應執行有
    期徒刑5 年3 月確定，嗣於88年10月27日縮短刑期假釋出監
    ，並於91年8 月11日縮刑期滿未經撤銷假釋而視為執行完畢
    ，此有臺灣高等法院被告前案紀錄表在卷可按，其於5 年以
    內再故意犯本件有期徒刑以上之罪，不論依修正前之刑法第
    47 條 ，或修正後之刑法第47條第1 項之規定，均構成累犯
    ，對被告而言並無有利或不利之情形，自不生新舊法比較之
    問題，應逕依修正前之刑法第47條，論以累犯，並加重其刑
    。其有2 以上刑之加重事由，應依法遞加之。爰審酌被告於
    94年11月17日甫因施用第一級毒品經本院以94年度訴字第34
    45號判處有期徒刑10月確定，此有該判決書及被告前科紀錄
    表附卷可查，其不知戒絕毒品而仍再次施用，意志力顯然不
    足，非再次入監不足以矯治其惡習，且其行為嚴重傷害其個
    人健康，惟念其尚未害及他人，及其犯後坦承犯行，態度良
    好等一切情狀，酌情量處如主文所示之刑。
據上論斷，應依刑事訴訟法第273 條之1 、第299 條第1 項前段
，毒品危害防制條例第10條第1 項，刑法第11條、修正前刑法第
第56條、第47條，判決如主文。
本案經檢察官甲○○到庭執行職務。
中    華    民    國    95    年    10    月    31    日
                  刑事第十四庭法  官  謝  雨  真
以上正本證明與原本無異。
如不服本判決，應於判決送達後10日內，向本院提出上訴狀。
中    華    民    國    95    年    10    月    31    日
                              書記官  林  佳  慧
附錄本案論罪科刑法條：
毒品危害防制條例第10條
施用第一級毒品者，處 6 月以上 5 年以下有期徒刑。
施用第二級毒品者，處 3 年以下有期徒刑。


司法院資訊處製作；財團法人民間司法改革基金會備份。
